【裁判字號】    99,訴,1787
【裁判日期】    990826
【裁判案由】    毒品危害防制條例
【裁判全文】
臺灣板橋地方法院刑事判決              99年度訴字第1787號
公  訴  人  臺灣板橋地方法院檢察署檢察官
被      告  甲○○
上列被告因違反毒品危害防制條例案件，經檢察官提起公訴（99
年度毒偵字第3125號），本院依簡式審判程序，判決如下：
    主  文
甲○○施用第一級毒品，處有期徒刑柒月；又施用第二級毒品，
處有期徒刑月，扣案之甲基安非他命肆包（合計驗餘淨重肆點
零捌零捌公克）均沒收銷燬之，包裝上開甲基安非他命之外包裝
袋肆只均沒收；應執行有期徒刑捌月，扣案之甲基安非他命肆包
（合計驗餘淨重肆點零捌零捌公克）均沒收銷燬之，包裝上開甲
基安非他命之外包裝袋肆只均沒收。
    事  實
一、甲○○：(一)於民國90年間，因施用毒品案件，經國防部北部
    地方軍事法院桃園分院以90年度桃聲字第183 號裁定送觀察
    、勒戒後，認無繼續施用毒品傾向，於90年11月26日執行完
    畢釋放出所，復經國防部北部地方軍事法院桃園分院檢察署
    檢察官為不起訴處分確定；(二)於98年間，又因施用毒品案件
    ，經臺灣桃園地方法院以98年度毒聲字第911 號裁定送觀察
    、勒戒後，認無繼續施用毒品傾向，於98年11月11日執行完
    畢釋放出所，復經臺灣桃園地方法院檢察署檢察官以98年度
    毒偵字第2981號為不起訴處分確定；(三)於99年間，因施用毒
    品案件，經本院以99年度易字第961 號判決判處有期徒刑3
    月確定。詎其猶不知悔改，於前開(二)所示之觀察、勒戒執行
    釋放後5 年內，復分別基於施用第一級毒品海洛因、第二級
    毒品甲基安非他命之犯意，於99年3 月30日某時許，在其位
    於臺北縣三峽鎮○○街16號6 樓之住處，將第一級毒品海洛
    因摻入香菸內點燃吸食之方式，另將第二級毒品甲基安非他
    命置於吸食器上，用火燒烤吸聞所生煙霧之方式，分別施用
    第一級毒品海洛因、第二級毒品甲基安非他命各1 次；嗣於
    99年4 月1 日21時許（起訴書誤繕為該日21時30分許），在
    臺北縣三峽鎮○○路○ 段276 巷108 弄30號6 樓前為警查獲
    ，並扣得其所有而供其施用第二級毒品所用之甲基安非他命
    4 包（合計驗餘淨重4.0808公克，起訴書誤繕為總毛重5.66
    公克），且經採集其尿液送驗，始悉上情。
二、案經臺北縣政府警察局土城分局報請臺灣板橋地方法院檢察
    署檢察官偵查起訴。
   理  由
一、本案被告甲○○所犯係死刑、無期徒刑、最輕本刑為3 年以
    上有期徒刑或高等法院管轄第一審案件以外之罪，其於準備
    程序中就被訴事實為有罪之陳述，經本院告知簡式審判程序
    之旨，並聽取檢察官、被告之意見後，經合議庭裁定由受命
    法官獨任進行簡式審判程序，合先敘明。
二、上揭犯罪事實，業據被告於本院審理時坦承不諱，且被告為
    警查獲後所排放之尿液，經採樣送請臺灣檢驗科技股份有限
    公司，先以EIA 酵素免疫分析法初步檢驗，再以GC/MS 氣相
    層析質譜儀法確認檢驗，均呈鴉片類（嗎啡）及甲基安非他
    命陽性反應之情，有該公司99年4 月21日濫用藥物檢驗報告
    1 紙在卷足參（見偵查卷第33頁），此外，並有查獲照片6
    幀在卷可佐（見偵查卷第19至21頁）及被告所有而供其施用
    第二級毒品所用之甲基安非他命4 包（合計驗餘淨重4.0808
    公克）扣案可資佐證，而前開扣案之甲基安非他命白色透明
    結晶，經送請交通部民用航空局航空醫務中心鑑定，確含第
    二級毒品甲基安非他命成分，淨重4.0810公克，取樣0.0002
    公克，餘重4.0808公克之情，亦有該中心99年4 月13日航藥
    鑑字第0992474 號毒品鑑定書1 紙佐卷可考（見本院卷第13
    頁），足認被告自白與事實相符，堪以採信。再被告有如事
    實一之(二)所示之觀察、勒戒執行完畢之情，有臺灣高等法院
    被告前案紀錄表在卷可佐，顯見其係於上開觀察、勒戒執行
    釋放後，5 年內再犯施用第一、二級毒品之罪甚明。本案事
    證明確，被告犯行堪以認定，應依法論科。
三、查海洛因、甲基安非他命係毒品危害防制條例第2 條第2 項
    第1 款、第2 款所稱之第一、二級毒品。核被告施用第一級
    毒品海洛因、第二級毒品甲基安非他命之行為，係犯同條例
    第10條第1 項之施用第一級毒品罪及同條第2 項之施用第二
    級毒品罪。被告施用第一、二級毒品前後，分別持有第一、
    二級毒品之低度行為，皆為施用之高度行為所吸收，均不另
    論罪。被告所犯上開二罪間，犯意各別，罪名互異，應分論
    併罰。爰審酌被告前因施用毒品，獲得不起訴處分之寬典，
    並經法院判處罪刑確定，仍無法戒絕毒癮，再次漠視法令禁
    制而犯本罪，惟其施用毒品所生危害，實以自戕身心健康為
    主，對於他人生命、身體、財產等法益，尚無明顯而重大之
    實害，兼衡其犯罪後坦承犯罪，已知悔悟，並斟酌檢察官就
    前開二罪具體求處有期徒刑7 月、3 月，且請求定應執行刑
    為有期徒刑8 月等一切情狀，分別量處如主文所示之刑，並
    合併定其應執行刑，以示懲儆。
四、扣案之甲基安非他命4 包（合計驗餘淨重4.0808公克），係
    查獲之第二級毒品，不問是否屬於被告所有，應依毒品危害
    防制條例第18條第1 項前段之規定，於被告所犯之施用第二
    級毒品罪之主文項內，宣告沒收銷燬之。又包裝上開甲基安
    非他命之外包裝袋4 只（並非不可與毒品分離，係用於包裹
    毒品，防止其裸露、潮濕，便於攜帶施用），係被告所有而
    供其施用第二級毒品所用之物，業據被告供明在卷，併依刑
    法第38條第1 項第2 款之規定，於其所犯之施用第二級毒品
    罪之主文項內宣告沒收。
據上論斷，應依刑事訴訟法273 條之1 第1 項、第299 條第1 項
前段，毒品危害防制條例第10條第1 項、第2 項、第18條第1 項
，刑法第11條前段、第38條第1 項第2 款、第51條第5 款，判決
如主文。
本案經檢察官高智美到庭執行職務。
中    華    民    國    99    年    8     月    26    日
                  刑事第十九庭  法  官  鄧雅心
以上正本證明與原本無異。
如不服本判決應於收受判決後10日內向本院提出上訴書狀，並應
敘述具體理由。其未敘述上訴理由者，應於上訴期間屆滿後20日
內向本院補提理由書（均須按他造當事人之人數附繕本）「切勿
逕送上級法院」。
                                書記官  王小芬
中    華    民    國    99    年    8     月    26    日
附錄本案論罪科刑法條
毒品危害防制條例第十條
施用第一級毒品者，處六月以上五年以下有期徒刑。
施用第二級毒品者，處三年以下有期徒刑。

司法院資訊處製作；財團法人民間司法改革基金會備份。
